【裁判字號】    95,訴緝,173
【裁判日期】    950901
【裁判案由】    毒品危害防制條例
【裁判全文】
臺灣高雄地方法院刑事判決            95年度訴緝字第173 號
公  訴  人  臺灣高雄地方法院檢察署檢察官
被      告  甲○○
上列被告因違反毒品危害防制條例案件，經檢察官提起公訴（起
訴案號：臺灣高雄地方法院檢察署95年毒偵字第1727號），嗣因
被告就被訴事實為有罪之陳述，經審判長告知被告簡式審判程序
意旨，並聽取當事人之意見後，本院合議庭裁定由受命法官獨任
依簡式審判程序審理、判決如下：
    主  文
甲○○施用第一級毒品，累犯，處有期徒刑捌月；扣案之第一級
毒品海洛因伍小包（含包裝袋，合計淨重零點壹玖公克、空包裝
重壹點壹貳公克）沒收銷燬之。
    事  實
一、甲○○前因違反麻醉藥品管理條例案件、肅清煙毒條例案件
    ，分別經法院判處有期徒刑5 月、3 年1 月確定，嗣經臺灣
    高等法院高雄分院90年度聲字第494 號裁定合併定其應執行
    刑為3 年4 月，並於94年7 月12日徒刑執行完畢；其另於89
    年間，因偽造文書案件，經本院90年度易緝字第154 號判處
    有期徒刑5 月確定，並於94年11月7 日縮短刑期期滿徒刑執
    行完畢。又其另於90年間，因施用毒品案件，經本院以90年
    度毒聲字第5359號裁定令入戒治處所施以強制戒治，於91年
    3 月27日停止強制戒治出所，所餘其間交付保護管束，保護
    管束至91年8 月29日期滿，未經撤銷停止強制戒治，由臺灣
    高雄地方法院檢察署檢察官於91年9 月11日，以91年度戒毒
    偵字第837 號為不起訴處分確定。
二、甲○○仍不知戒絕毒癮，明知海洛因業經公告列為毒品危害
    防制條例第2 條第2 項第1 款之第一級毒品，不得非法持有
    、施用，仍未戒除施用毒品之習性，於上開強制戒治釋放出
    所後5 年內，復基於施用第一級毒品海洛因之犯意，於95年
    2月2日早上10時許，在高雄市○○○路和欣客運總站內，以
    海洛因摻入香菸內之吸煙方式，施用第一級毒品海洛因1 次
    。嗣為警於94年2 月2 日中午12時許，在高雄市苓雅區○○
    ○路127 號前查獲，並扣得第一級毒品海洛因5 包（含包裝
    袋，合計淨重零點壹玖公克、空包裝重壹點壹貳公克），並
    經其同意後採集尿液送驗結果，其尿液中均呈現毒品嗎啡之
    陽性反應，始悉上情。
三、案經高雄市政府警察局保安警察大隊報請高雄地方法院檢察
    署檢察官偵查起訴暨移請併案審理。
    理  由
壹、程序方面
一、按除被告所犯為死刑、無期徒刑、最輕本刑為3 年以上有期
    徒刑之罪或高等法院管轄第一審案件者外，於法院行準備程
    序進行中，被告先就被訴事實為有罪之陳述時，審判長得告
    知被告簡式審判程序之旨，並聽取當事人、代理人、辯護人
    及輔佐人之意見後，裁定進行簡式審判程序；且受命法官行
    準備程序，與法院或審判長有同一之權限；又簡式審判程序
    之證據調查，不受刑事訴訟法第159 條第1 項、第161 條之
    2 、第161 條之3 、第163 條之1 及第164 條至第170 條規
    定之限制，刑事訴訟法第273 條之1 第1 項、第279 條第2
    項前段、第273 條之2 分別定有明文。
二、查本件被告所犯為死刑、無期徒刑、最輕本刑為3 年以上有
    期徒刑以外之罪，且非高等法院管轄第一審之案件，其於準
    備程序就前揭被訴事實為有罪之陳述，經受命法官告知簡式
    審判程序之旨，並聽取當事人之意見後，本院認無不得或不
    宜改依簡式審判程序進行之處，爰依刑事訴訟法第273 條之
    1 第1 項、第284 條之1 ，裁定本件由受命法官獨任進行簡
    式審判程序，合先敘明。
貳、實體方面
一、上揭事實，業據被告甲○○於本院95年9 月1 日準備程序、
    審判程序時均供承不諱，且被告上開分別為警查獲時所採取
    之尿液，送經高雄市立凱旋醫院檢驗結果，其尿液中呈現毒
    品嗎啡之陽性反應，此有卷附之尿液檢驗報告、被告尿液採
    證代碼與真實姓、扣押物品清單、上開案件之警卷檢附扣案
    物照片均在卷可稽，並有上開扣案第一級毒品海洛因5小 包
    卷附被告尿液可查。又扣案上開第一級毒品海洛因5 包，均
    送法務部調查局鑑驗結果，確均含有海洛因成分之事實，亦
    有法務部調查局94年3 月28日調科壹字第220022635 號鑑定
    通知書1 紙在卷可徵。綜上，足見被告之自白與事實相符，
    足堪採信。又其另於90年間，因施用毒品案件，經本院以90
    年度毒聲字第5359號裁定令入戒治處所施以強制戒治，於91
    年3 月27日停止強制戒治出所，所餘其間交付保護管束，保
    護管束至91年8 月29日期滿，未經撤銷停止強制戒治，由臺
    灣高雄地方法院檢察署檢察官於91年9 月11日，以91年度戒
    毒偵字第837 號為不起訴處分確定，並有臺灣高雄地方法院
    檢察署檢察官以91年度戒毒偵字第837 號不起訴處分書、臺
    灣高等法院被告前案紀錄表與臺灣高雄地方法院檢察署刑案
    資料查註紀錄表各1 份在卷可佐，足徵被告確於上開強制戒
    治釋放出所後，5 年內再犯上揭毒品危害防制條例之罪而事
    證明確，其有上開施用第一級毒品之犯行，洵堪認定。
二、查海洛因係毒品危害防制條例第2 條第2 項第1 款所明定之
    第一級毒品，不得持有、施用。(一)核被告所為，係犯毒品危
    害防制條例第10條第1 項之施用第一級毒品罪。(二)其施用第
    一級毒品前之持有毒品之低度行為，均應為施用之高度行為
    所吸收，不另論罪。(三)又其前因違反麻醉藥品管理條例案件
    、肅清煙毒條例案件，分別經法院判處有期徒刑5 月、3 年
    1 月確定，嗣經臺灣高等法院高雄分院90年度聲字第494 號
    裁定合併定其應執行刑為3 年4 月，並於94年7 月12日徒刑
    執行完畢；其另於89 年 間，因偽造文書案件，經本院90年
    度易緝字第154 號判處有期徒刑5 月確定，並於94年11月7
    日縮短刑期期滿徒刑執行完畢，有卷附臺灣高等法院被告前
    案紀錄表與臺灣高雄地方法院檢察署刑案資料查註紀錄表各
    1 份在卷可佐，是本件被告於上開徒刑執行完畢後，5 年內
    再故意犯本件最重本刑為有期徒刑以上之罪，不論依修正前
    之刑法第47條，或修正後之刑法第47條第1 項之規定，均構
    成累犯，對被告而言並無有利或不利之情形，自不生新舊法
    比較之問題，應逕依修正前之刑法第47條，論以累犯，並加
    重其刑。
三、玆審酌被告前曾因施用毒品案件，經施以上開強制治戒釋放
    出所後，5 年內再犯本件上揭施用第一級毒品罪行，足見戒
    毒意志不堅，毒癮非淺，未能體悟施用毒品對自己、家人造
    成之傷害及社會之負擔，自屬可議，惟念其犯後坦承犯行，
    犯後態度良好，並有悔改決心，且施用毒品乃自戕行為，未
    對他人造成危害，及其施用次數、時間等一切情狀，爰量處
    如主文所示之刑，以鼓勵有戒毒決心之被告，及時醒悟戒絕
    毒癮，用啟自新。
四、至於扣案第一級毒品海洛因5 小包（含包裝袋，因海洛因毒
    品附著於包裝上剝離不易，應將包裝之整體視為海洛因毒品
    ，合計淨重零點壹玖公克、空包裝重壹點壹貳公克），均經
    送驗結果，確含有上開第一級毒品成分之事實，理由詳上所
    述，應依毒品危害防制條例第18條第1 項前段規定，不問屬
    於犯人與否，均沒收銷燬之。至於鑑驗耗用之收銷燬之，併
    此敘明。
據上論斷，應依刑事訴訟法第273 條之1 第1 項、第284 條之1
、第299 條第1 項前段，毒品危害防制條例第10條第1 項、第18
條第1 項前段，刑法第11條前段、修正前刑法第47條，判決如主
文。
本案經檢察官毛麗雅到庭執行職務。
中    華    民    國    95    年    9    月     1     日
                  刑事第三庭  法  官  施添寶
中    華    民    國    95    年    9     月    4     日
以上正本證明與原本無異。
如不服本判決，應於收受送達後10日內向本院提出上訴書狀。
                              書記官  陳威志
附錄所犯法條：
毒品危害防制條例第10條
施用第一級毒品者，處六月以上五年以下有期徒刑。
施用第二級毒品者，處三年以下有期徒刑。


司法院資訊處製作；財團法人民間司法改革基金會備份。
